【裁判字號】    99,上訴,727
【裁判日期】    990712
【裁判案由】    違反毒品危害防制條例
【裁判全文】
臺灣高等法院高雄分院刑事判決         99年度上訴字第727號
上  訴  人  臺灣高雄地方法院檢察署檢察官
被      告  甲○○
選任辯護人  張文雪律師
上列上訴人因被告違反毒品危害防制條例案件，不服臺灣高雄地
方法院98年度訴字第1457號中華民國99年2月25日第一審判決（
起訴案號：臺灣高雄地方法院檢察署98年度偵字第3712、6367號
），提起上訴，本院判決如下：
    主  文
上訴駁回。
    理  由
一、公訴意旨略以：被告甲○○明知K 他命業經公告列為毒品危
    害防制條例第2 條第2 項第3 款所管制之第三級毒品，因具
    成癮性、濫用性及對社會危害性，不得製造、運輸、販賣，
    竟仍基於販賣第三級毒品K 他命之犯意，於不詳時間、地點
    ，向年籍姓名不詳之人，販入不詳數量之K 他命，並以其持
    有使用之行動電話0000000000號為聯繫工具，先後於(一)97年
    9 月28日下午某時許，以300 元之價格；(二)97年9 月28日晚
    間某時許，以400 元之價格；(三)97年10月1 日晚間7 時30分
    許，以500 元之價格，在甲○○位於高雄市旗津區○○○路
    210 號住處，各販賣K 他命1 包予柳寶麗施用（詳如附表所
    示），因認被告甲○○涉犯有毒品危害防制條例第4 條第3
    項販賣第三級毒品罪嫌等語。
二、證據能力之審查：
  (一)證人柳寶麗於警詢之陳述有證據能力：
  1.按被告以外之人於審判外之言詞陳述，除法律有規定者外，
    不得作為證據；惟被告以外之人於檢察事務官、司法警察官
    或司法警察調查中所為之陳述，與審判中不符時，其先前之
    陳述具有較可信之特別情況，且為證明犯罪事實存否所必要
    者，得為證據，刑事訴訟法第159 條第1 項、第159 條之2
    分別定有明文。所謂「前後陳述不符」之要件，應就前後階
    段之陳述進行整體判斷，以決定其間是否具有實質性差異。
    而所謂「較可信之特別情況」之情形，亦應就前後陳述時之
    各種外部情況進行比較，以資決定何者外部情況具有可信性
    。若陳述係在特別可信之情況下所為，則虛偽陳述之危險性
    即不高，雖係審判外陳述，或未經被告反對詰問，仍得承認
    其有證據能力。
  2.本件證人柳寶麗於警詢時，陳稱有向被告甲○○購買如附表
    所示之第三級毒品愷他命等語，惟嗣後於原審審理時，改稱
    係兩人合資向被告之朋友購買毒品愷他命等語，前後陳述之
    內容有不符之情形。查證人接受警察詢問之時間（即97年12
    月18日），距本件案發時間（97年9 月、10月間），約有3
    個月，而於99年1 月5 日在原審接受詰問作證時，距案發時
    間，則已事隔1 年4 月之久，顯見其接受司法警察詢問時，
    較接近本件案發之時間，記憶應較為清晰而未淡忘，且警詢
    時非如於原審審理中直接面對被告，無人情及心理之壓力，
    心理狀態顯較有自由陳述之空間，又警詢係甫案發未久，無
    充裕時間供其考量證詞之利害關係，亦較無與被告串謀而為
    迴護被告之機會，故證人柳寶麗於警詢之證詞，較無機會受
    到不當之汙染或外界之干擾，虛偽陳述之可能性低，可信之
    程度顯較高，又證人柳寶麗於原審審理時，未曾反應或主張
    有被警察以不正方法詢問取供之情形，綜合上揭證人於警詢
    陳述時之各種外部情況觀之，足認其於警詢之陳述確具有「
    較可信之特別情況」，其證詞與本件被告被訴販賣毒品之犯
    罪事實，有直接相關，為證明被告販賣毒品犯行之存否所必
    要，揆諸上開規定，證人柳寶麗於警詢之陳述，自應認有證
    據能力。被告之選任辯護人主張證人柳寶麗於警詢之陳述，
    為被告以外之人於審判外之言詞陳述，無證據能力，尚非可
    採。
  (二)證人柳寶麗於偵查中向檢察官所為之陳述，有證據能力：
  1.按被告以外之人於偵查中向檢察官所為之陳述，除顯有不可
    信之情況者外，得為證據。刑事訴訟法第159 條之1 第2 項
    定有明文。被告以外之人於偵查中向檢察官所為陳述，雖為
    審判外之陳述，然依刑事訴訟法之規定，檢察官係代表國家
    偵查犯罪、實施公訴，依法有訊問被告、證人、鑑定人權利
    之人；且於實務運作時，檢察官偵查中向被告以外之人所取
    得之陳述，原則上均能遵守法律規定之程序，不致有違法取
    供之情事，故可信度極高，自得為證據。
  2.本件證人柳寶麗於偵查中向檢察官所為之陳述，於作證前已
    經檢察官告以證人具結義務及偽證處罰並命朗讀後具結（見
    他字卷第39-41 ），已有偽證罪責擔保其證詞之真實性，嗣
    後於原審審理中，證人柳寶麗到庭接受詰問時，並未表示其
    偵訊中之證述，有受檢察官以不正方法取供之情形，足認證
    人於偵查中向檢察官所為之陳述，具有任意性，本院復查無
    「顯有不可信」之情形，而上開證人嗣於原審有到庭以證人
    身分接受詰問，亦已保障被告之反對詰問權，依刑事訴訟法
    第159 條之1 第2 項規定，自應認有證據能力。
  (三)卷附之被告所使用門號「0000000000」行動電話與證人柳寶
    麗間之通訊監察譯文，有證據能力：
  1.按實施刑事訴訟程式之公務員，依通訊保障及監察法規定對
    被告或犯罪嫌疑人實施之通訊監察，係為確保國家安全、維
    持社會秩序之目的所為截取他人通訊內容之強制處分。依該
    法第5 、6 、11條規定以觀，通訊監察之內容原則上固應針
    對通訊監察書記載之特定犯罪嫌疑之罪名，惟實施通訊監察
    時，因無法預期及控制實際監察所得之通訊內容及範圍，在
    通訊監察過程中，不免會發生得知在本案通訊監察目的範圍
    以外之通訊內容（有稱之為『另案監聽』、『他案監聽』者
    ），此種監察所得與本案無關之通訊內容，如涉及受監察人
    是否另有其他犯罪嫌疑時，得否容許作為另案之證據使用，
    法無明文規定。此種情形因屬於本案依法定程式實施通訊監
    察時，偶然附隨取得之證據，並非實施刑事訴訟程式之公務
    員因違背法定程式取得之證據，自無刑事訴訟法第158 條之
    4 規定之適用。又同屬刑事強制處分之搜索、扣押，則於刑
    事訴訟法第152 條明定，允許執行人員於實施搜索或扣押時
    ，對於所發現「另案應扣押之物」，得以立即採取干預措施
    而扣押之，分別送交該管法院或檢察官（學理上稱為『另案
    扣押』）。是基於同一之法理，及刑事訴訟上發現真實之要
    求，自應容許將在本案通訊監察目的範圍以外，偶然獲得之
    資料，作為另案之證據使用。又通訊保障及監察法第5 條第
    5 項、第6 條第3 項均規定「違反本條規定進行監聽行為情
    節重大者，所取得之內容或所衍生之證據，於司法偵查、審
    判或其他程式中，均不得採為證據。」依上開二項規定意旨
    ，並參酌刑事訴訟法第158 條之4 之規定，違法監聽如情節
    並非重大者，所取得之監聽內容及所衍生之證據，有無證據
    能力，仍應就人權保障及公共利益之均衡維護予以權衡決定
    ，而非當然無證據能力，是依「舉重以明輕」之法理，在合
    法監聽時，偶然附隨取得之另案證據資料，既非違背法定程
    式取得之證據，亦未侵害憲法所保障之人民秘密通訊權，基
    於維護公平正義及刑事訴訟發現真實之目的，該偶然取得之
    監聽內容及所衍生之證據，亦應認為有證據能力（最高法院
    97年度臺非字第549 號判決意旨參照）。
  2.本件卷附之原審法院核發之97年度聲監字第1801號及97年度
    聲監續字第2277號通訊監察書，監聽對象欄，固載為楊00等
    而非本件被告甲○○，涉嫌觸犯之法條欄，亦載為毒品危害
    防制條例第4 條第1 項而非同條例第4 條第3 項，而所取得
    者則為被告甲○○販賣第三級毒品愷他命之證據，惟原審核
    發之上開通訊監察書之電話附表，即核准監聽之電話均有包
    括甲○○所使用之門號「0000000000」行動電話，以上已經
    本院向原審法院調取上開各案號之通訊監察案件卷宗核閱無
    訛，並有台灣高雄地方法院99年6 月21日雄院高資字第0990
    001775號函在卷可稽，是監聽被告上開門號之行動電話，係
    依法定程式實施之通訊監察，至於通訊監察書之監聽對象雖
    未載明被告名字、涉嫌觸犯法條亦未載及毒品危害防制條例
    第4 條第3 項，然依上開最高法院裁判意旨之說明，屬於依
    法定程式實施通訊監察時，偶然附隨取得之證據，並非實施
    刑事訴訟程式之公務員因違背法定程式取得之證據，而屬於
    合法監聽下偶然取得之監聽內容及所衍生之證據，自仍得為
    認定本案犯罪事實之證據，而有證據能力。被告選任辯護人
    徒以上開通訊監察書監聽對象未載及被告姓名及所載涉嫌觸
    犯法條非毒品危害防制條例第4 條第3 項，據以主張依上開
    通訊監察書所取得之有關被告與證人柳寶麗間有關買賣第三
    級毒品愷他命之通訊監察譯文，無證據能力云云，洵非的論
    ，而不可採。
  (四)末按，被告以外之人於審判外之陳述，雖不符刑事訴訟法第
    159 條之1 至之4 等4 條之規定，而經當事人於審判程序同
    意作為證據，法院審酌該言詞陳述或書面陳述作成時之情況
    ，認為適當者，亦得為證據；又當事人、代理人或辯護人於
    法院調查證據時，知有刑事訴訟法第159 條第1 項不得為證
    據之情形，而未於言詞辯論終結前聲明異議者，視為有前項
    之同意，同法第159 條之5 定有明文。本判決除上開證據之
    外，下列所引用之言詞陳述或書面陳述之傳聞證據部分，檢
    察官、被告及其辯護人於本院行準備程序時，對於各該傳聞
    證據之證據能力，均未加爭執且同意作為本案之證據（見本
    院卷第41頁），嗣於本院審理程序，調查各該傳聞證據，加
    予提示並告以要旨時，檢察官、被告及其辯護人亦均未於言
    詞辯論終結前聲明異議，本院審酌各該傳聞證據作成時之情
    況，認均與本件待證事實具有關聯性，且查無證據足以證明
    言詞陳述之傳聞證據部分，陳述人有受不法取供或違反其自
    由意志而陳述之情形；書面陳述之傳聞證據部分，亦查無遭
    變造或偽造之情事，顯見各該傳聞證據之證明力非明顯過低
    ，衡酌上述各該傳聞證據，作為本案之證據亦屬適當，自均
    得為證據，而有證據能力。
三、按犯罪事實應依證據認定之，無證據不得認定犯罪事實；又
    不能證明被告犯罪者，應諭知無罪之判決，刑事訴訟法第15
    4 條第2 項、第301 條第1 項分別定有規定。次按認定不利
    於被告之事實，須依積極證據，苟積極證據不足為不利於被
    告事實之認定時，即應為有利於被告之認定，更不必有何有
    利之證據。此之所謂證據，須確屬能為被告有罪之證明，而
    無瑕疵可指者，始足當之；再者，犯罪事實之認定，應憑證
    據，所謂證據，須適於為被告犯罪事實之證明者，始得採為
    斷罪資料，如未能發現相當證據，或證據不足以證明，自不
    能以推測或擬制之方法以為裁判基礎；又所謂認定犯罪事實
    所憑之證據，雖不以直接證據為限，間接證據亦包括在內，
    然而無論直接或間接證據，其為訴訟上之證明，須於通常一
    般人均不致有所懷疑，而得確信其為真實之程度，始得據之
    為有罪之認定，倘其證明尚未達到此一程度，而有合理懷疑
    存在時，即應為無罪之判決（最高法院29年度上字第3105號
    、30年度上字第0816號、40年度台上字第86號、53年度台上
    字第2750號、76年度台上字第4986號判例參照）。另事實審
    法院對於證據之取捨，依法雖有自由判斷之權，然積極證據
    不足證明犯罪事實時，被告之抗辯或反證縱屬虛偽，仍不能
    以此資為積極證據應予採信之理由；至認定犯罪事實應依證
    據，為刑事訴訟法所明定，故被告否認犯罪事實所持之辯解
    ，縱屬不能成立，仍非有積極證據足以證明其犯罪行為，不
    能遽為有罪之認定（最高法院30年度上字第0482、1831號判
    例參照）。末按，檢察官就被告犯罪事實，應負舉證責任，
    並指出證明之方法，刑事訴訟法第161 條第1 項定有明文。
    因此，檢察官對於起訴之犯罪事實，應負提出證據及說服之
    實質舉證責任。倘其所提出之證據，不足為被告有罪之積極
    證明，或其指出證明之方法，無從說服法院以形成被告有罪
    之心證，基於無罪推定之原則，自應為被告無罪判決之諭知
    （最高法院92年臺上字第128 號判例要旨參照）。
四、公訴人認被告甲○○涉犯如附表所示販賣第三級毒品愷他命
    予證人柳寶麗之罪嫌，無非係以證人柳寶麗於警詢及偵訊時
    之證述、0000000000號門號通訊監察譯文等為其主要論據。
    訊據被告甲○○堅詞否認有何販賣第三級毒品愷他命之犯行
    ，辯稱：伊是幫柳寶麗向賴國安取貨，第一次是帶柳寶麗去
    找賴國安取貨，但賴國安表示不要再找人向他拿貨，所以第
    二次及第三次是伊先向賴國安取貨後，再交付給柳寶麗，並
    非伊販賣第三級毒品愷他命予柳寶麗，伊是跟柳寶麗一起施
    用第三級毒品，伊沒有販賣第三級毒品，較重的販賣第二級
    毒品罪伊都承認了，如果有販賣第三級毒品，不可能不承認
    等語。
五、經查：
  (一)關於被告被訴有附表編號1 所示販賣第三級毒品之犯罪事實
    部分
  1.依被告所使用上開門號0000000000號行動電話與證人柳寶麗
    使用之門號0000000000號行動電話，於97年9 月28日1 時47
    分許之通訊監察譯文內容：「柳寶麗：你那邊還有沒有？被
    告：你是誰？」、「柳寶麗：我寶麗呀。被告：在我家，你
    來再說。」等語（見刑事警察局卷第13頁）觀之，完全無買
    賣第三級毒品愷他命、數量、金額、交付時間、地點等直接
    或以代號暗語之交談、約定內容，證人柳寶麗詢問「被告那
    邊還有沒有」，究係指何物？從上開渠2 人前後對話內容，
    尚無法確定係第三級毒品愷他命，故上開通訊監察錄音譯文
    至多僅得以認定被告邀約證人柳寶麗至被告家之情形，尚難
    憑此通訊監察譯文證明被告於97年9 月28日下午某時，有販
    賣如附表編號1所示之毒品愷他命與證人柳寶麗之事實。
  2.而證人柳寶麗於警詢時證稱：（你曾於97年9 月28日上午1
    時47分24秒以0000000000行動電話聯絡甲○○購買毒品是否
    正確）正確，向甲○○購買K 他命，數量1 克，價值以前約
    新台幣300 元，後來約新台幣400 至500 元等語（見警卷第
    17-21 頁）；嗣於偵訊時則證稱：（提示97年9 月28日1 時
    47 分24 秒0000000000與0000000000之通聯譯文）該次我是
    要向被告買300 元之K 他命，是在被告位於中洲三路附近家
    中成交，被告將K 他命放入夾鏈袋給我，我再交給被告300
    元，我打完電話就過去被告家等語（見他字卷第40頁），然
    於原審審理時先改詞證稱：伊打完電話給被告後，就到被告
    家等，被告打電話給他朋友，就有人送毒品過來；伊有拿幾
    百元給被告，有時候錢不夠被告會自己拿（錢）出來；97年
    9 月28日1 時47分24秒那通電話中說「你那邊有沒有」是指
    K 他命，沒有提到要多少錢買K 他命，是伊問被告有沒有在
    吸食，這次伊沒有拿到K 他命等語（見原審訴字卷第38頁）
    ；旋又再改證稱：該通電話是在凌晨1 點多打的，伊應該是
    因睡不著打給被告要買K 他命，在被告家有玩到K 他命等語
    （見原審訴字卷第43頁），核證人柳寶麗之證詞內容，有前
    後歧異且反覆不一之瑕疵，已難採信，本件單憑公訴人所舉
    上開無法確認是否為販賣第三級毒品之通訊監察譯文及有瑕
    疵之證人柳寶麗上揭證詞，洵難遽認被告確有附表編號1 所
    示之販賣K 他命犯行。
  (二)關於被告被訴有附表編號2 所示販賣第三級毒品之犯罪事實
    部分
  1.依被告所使用上開門號0000000000號行動電話與證人柳寶麗
    使用之00-0000000號室內電話，於97年9 月28日21時44分許
    之通訊監察譯文內容：「柳寶麗：你『董仔』回來了沒？被
    告：他不在。」、「柳寶麗：那我死了。被告：我這邊有啦
    。」、「柳寶麗：喔好。被告：你要過來時騎慢一點。」等
    語（刑事警察局卷第14頁）觀之，亦完全無買賣第三級毒品
    愷他命、數量、金額、交付時間、地點等直接或以代號暗語
    之交談、約定內容，被告回答「我這邊有啦」，究係指何物
    ？從上開2 人前後對話內容，並無法確定係第三級毒品愷他
    命，故上開通訊監察錄音譯文，僅得認定證人柳寶麗於該次
    通話後騎車前往被告家，尚難遽認被告於97年9 月28日晚間
    某時，有販賣如附表編號2 所示之毒品愷他命與證人柳寶麗
    之事實。
  2.而證人柳寶麗於警詢時證稱：（你復於當日21時44分43秒，
    同樣以該支行動電話聯絡甲○○卻購買毒品，是否正確？何
    種毒品？數量為何？價值多少？）正確，向甲○○購買K 他
    命，數量1 克，價值約新台幣300 元等語（見警卷第17-21
    頁）；嗣於偵訊時則證稱：（提示97年9 月28日21時44分43
    秒00-0000000與0000000000之通聯譯文）該次我跟被告買了
    400 元之K 他命，成交地點也是在被告家等語（見他卷第40
    頁）；然於原審審理時改詞證稱：伊電話中說「董仔」就是
    被告之朋友，伊叫他「董仔」，這次伊去被告家有玩到K 他
    命；伊透過被告去買K 他命，忘記該次伊拿多少錢給被告，
    伊叫被告之朋友買都是一包，是與被告一起吸的，一包當場
    一次就吸完等語（見原審訴字卷第39、42頁）；又於原審審
    理時就其翻異前供之原因解釋稱：伊沒有跟被告直接一手交
    錢、一手交貨買到K 他命；偵訊筆錄內容可能是檢察官誤解
    伊之意思，因當時伊有施用毒品，要表達之意思伊不知道怎
    麼講等語（見原審訴字卷第39、41頁），核證人柳寶麗上開
    就附表編號2 所示購買毒品愷他命之交易對象、金額、數量
    等歷次證述之內容，顯有前後證述不一且矛盾之瑕疵，自不
    得逕採為認定被告有為附表編號2 販賣第三級毒品之證據，
    本件公訴人所舉之證人柳寶麗之證詞，既有上揭瑕疵，而上
    開通訊監察譯文，復無從憑以佐證被告與柳寶麗間，實際有
    進行毒品愷他命之交易、其交易金額及數量為何，本件自難
    徒依上開二項證據，遽認被告確有附表編號2 販賣愷他命之
    犯行。
  (三)關於被告被訴有附表編號3 所示販賣第三級毒品之犯罪事實
    部分
  1.依被告所使用上開門號0000000000號行動電話與證人柳寶麗
    使用之00-0000000號室內電話，於97年10月1 日19時17分許
    之通訊監察譯文內容：「柳寶麗：你在哪裡？被告：我在家
    呀。」、「柳寶麗：你那邊還有嗎？我自己要拿的。被告：
    等一下我再用另一支電話打給你。」等語（見刑事警察局卷
    第15頁）觀之，雖有「你那邊還有嗎？我自己要拿的」之內
    容，然完全無買賣第三級毒品愷他命、數量、金額、交付時
    間、地點等直接或以代號暗語之交談、約定內容，證人柳寶
    麗詢問「你那邊還有嗎？我自己要拿的」，究係指何物？從
    上開2 人前後對話內容，亦並無法確定即係第三級毒品愷他
    命，故上開通訊監察譯文，僅得認定證人柳寶麗於該次通話
    有詢問被告有無「某種東西」，係柳寶麗自己要的「某種東
    西」而已，尚難據以認定被告於97年10月1 日19時30分，有
    販賣如附表編號3 所示之毒品愷他命與證人柳寶麗之事實。
  2.而證人柳寶麗於警詢證稱：（你另於97年10月1 日下午7 時
    17分03秒以市內電話00-0000000向甲○○購買毒品是否正確
    ？何種毒品？數量為何？價值多少？）正確，我向甲○○購
    買K 他命，數量1 克，價值約新台幣500元等語（見警卷第
    17-21 頁）；於偵訊時證稱：（提示97年10月1 日19時17
    分3 秒00-0000000與0000000000之通聯譯文）這通我也是要
    向被告買K 他命，被告有漲價，跟我收了500 元，成交地點
    也是在被告家，交易時間應該在7 點半左右等語（見他字卷
    第40頁）；然於原審審理時則改詞證稱：伊忘記該通電話講
    什麼，亦不記得當天有無拿到K 他命施用；被告幫伊向朋友
    買K 他命，被告的朋友會把K 他命送過來，伊有看到被告把
    錢拿給他朋友等語（見原審訴字卷第39、43頁），核證人柳
    寶麗上開就附表編號3 所示購買毒品愷他命之交易對象、金
    額、數量等證述內容，前後迥異且矛盾，尚難採為認定被告
    有為附表編號3 販賣第三級毒品之證據，公訴人所舉證人柳
    寶麗之證詞，既有上開瑕疵，且上開通訊監察譯文，亦無從
    據以認定該次被告與柳寶麗間，實際進行何種東西之交易？
    交易之金額、數量為何？自難依此二種證據，遽認被告確有
    附表編號3 所示販賣K 他命之犯行。
  (四)按犯施用第一、二級毒品等罪，供出毒品來源因而破獲者，
    得減輕其刑，毒品危害防制條例第十七條定有明文。故施用
    毒品之人，為獲邀減輕其刑之寬典，而任意指證他人販賣或
    轉讓毒品，非無可能，故其供出毒品來源因而破獲者，其供
    述之真實性，自應有足以令人確信其陳述為真實之補強證據
    ，始能資為販賣或轉讓毒品等犯行論罪之依據。而所謂補強
    證據，則指除施用、販賣毒品者之供述外，其他足以證明該
    陳述之事實確具有相當程度真實性之證據而言，雖所補強者
    ，非以事實之全部為必要，但亦須因補強證據與該項陳述之
    相互利用，足使犯罪事實獲得確信者，始足當之。查本件證
    人柳麗寶固於警詢及偵查中證稱被告有為附表編號1 至3 所
    示之販賣第三級毒品愷他命予伊施用云云，惟嗣後於原審審
    理中已翻改證詞或加予否認或為不同內容之陳述，而上揭3
    次之通訊監察譯文，既均未明示或暗示2 人要進行毒品愷他
    命之交易，且更無毒品數量、金額、交付等內容之約定，自
    無法作為證人柳寶麗證述之補強證據，而據以證明被告與證
    人柳寶麗間確有如附表編號1 至3 之毒品愷他命交易內容。
    此外，復無其他證人之證述或與被告被訴販賣第三級毒品愷
    他命有相關之證物，可資為確信證人柳寶麗於警、偵訊所為
    有向被告購買毒品愷他命之證述為與事實相符（即真實）之
    補強證據，則證人柳寶麗上開於警詢及偵查中單一、片面，
    且與嗣後在原審之證述內容有歧異、矛盾等瑕疵之證言，自
    不得採為認定被告有販賣第三級毒品之證據至明。
六、綜上各節所述，本件，檢察官所提出之上開證據，不足為被
    告有附表編號1 至3 所示販賣第三級毒品犯行之積極證明，
    其指出證明之方法，無從說服法院以形成被告此部分為有罪
    之心證，此外，復查無其他積極證據足以證明被告有販賣第
    三級毒品之犯行，揆諸前開最高法院判決意旨，本件公訴意
    旨所指被告有販賣第三級毒品愷他命犯行部分，其犯罪自屬
    不能證明，依無罪推定原則，自應為無罪之諭知。
七、原審因而以不能證明被告犯販賣第三級毒品罪，而為被告無
    罪之諭知，核無違誤；檢察官上訴意旨，猶執前詞，指摘原
    判決諭知無罪為不當，為無理由，應予駁回。
八、原判決關於被告販賣第二級毒品部分，已經判決有罪確定，
    爰不予論列，附此敘明。
據上論斷，應依刑事訴訟法第368 條，判決如主文。
本案經檢察官郭振昌到庭執行職務。
中    華    民    國    99    年    7     月    12    日
                刑事第五庭    審判長法  官  曾永宗
                                    法  官  任森銓
                                    法  官  鍾宗霖
以上正本證明與原本無異。
如不服本判決應於收受本判決後10日內向本院提出上訴書狀，其
未敘述上訴理由者，並得於提起上訴後10日內向本院補提理由書
狀（應附繕本）。
中    華    民    國    99    年    7     月    12    日
                                    書記官  邱麗莉
附表（被告甲○○被訴涉嫌販賣第三級毒品愷他命之犯罪事實）
┌─┬──────────┬────────────────────┐
│編│ 販賣對象           │                                        │
│號├──────────┤                                        │
│  │ 交易時間           │        販賣毒品之交易方式              │
│  ├──────────┤                                        │
│  │ 交易地點           │                                        │
├─┼──────────┼────────────────────┤
│1 │ 柳寶麗             │柳寶麗於97年9 月28日1 時47分許，使用門號│
│  ├──────────┤0000000000號行動電話，與甲○○使用之門號│
│  │97年9 月28日下午某時│0000000000號行動電話聯絡，確認甲○○確有│
│  ├──────────┤K 他命後，旋前往甲○○位於高雄市旗津區中│
│  │高雄市旗津區○○○路│洲三路210 號住處，向甲○○購得300 元之K │
│  │21號                │他命，並交付價金。                      │
├─┼──────────┼────────────────────┤
│2 │ 柳寶麗             │柳寶麗於97年9 月28日21時44分許，使用07-5│
│  ├──────────┤710838號室內電話，與甲○○使用之00000000│
│  │97年9 月28日晚間某時│24號行動電話聯絡，確認甲○○確有K 他命後│
│  ├──────────┤，旋前往甲○○位於高雄市旗津區○○○路  │
│  │高雄市旗津區○○○路│210 號住處，向甲○○購得400 元之K他命， │
│  │21號                │並交付價金。                            │
├─┼──────────┼────────────────────┤
│3 │ 柳寶麗             │柳寶麗於97年10月1 日19時17分許，使用07-5│
│  ├──────────┤710838號室內電話，與甲○○使用之00000000│
│  │97年10月1 日19時30分│24號行動電話聯絡，確認甲○○確有K 他命後│
│  ├──────────┤，旋前往甲○○位於高雄市旗津區○○○路21│
│  │高雄市旗津區○○○路│0 號住處，向甲○○購得500元之K他命，並交│
│  │21號                │付價金。                                │
└─┴──────────┴────────────────────┘

司法院資訊處製作；財團法人民間司法改革基金會備份。
